臺灣高等法院刑事裁定
110年度抗字第1226號
抗  告  人  
即  受刑人  連明志



上列抗告人即受刑人因聲請定其應執行刑案件，不服臺灣宜蘭地
方法院中華民國110年6月30日裁定（110年度聲字第366號），提
起抗告，本院裁定如下：
    主  文
抗告駁回。                                              
    理  由
一、原裁定意旨略以：受刑人連明志犯如附表編號1至4所示違反
    毒品危害防制條例、偽造貨幣等案件，先後經臺灣新北地方
    法院（下稱新北地院）及臺灣宜蘭地方法院（下稱原審法院
    ）判處如附表編號1至4所示之刑確定在案。又附表編號1至4
    所示案件之最後事實審審理之案件為附表編號4所示、由原
    審法院以110年度簡字第74號判決之案件，有各該判決及本
    院被告前案紀錄表各1份附卷可稽。又受刑人所犯如附表編
    號2至3所載不得易科罰金之罪及附表編號1、4所載得易科罰
    金之罪，經受刑人於民國110年6月10日向檢察官聲請就附表
    1至4之罪定其應執行刑，有受刑人是否聲請定應執行刑調查
    表在卷可稽。經審酌受刑人所犯如附表所示各罪，均係於附
    表編號1所示判決確定日即109年8月5日前所為，檢察官聲請
    定其應執行刑，除聲請書附表編號2至3「備註」欄下方應更
    正為「編號2、3經判決定刑為有期徒刑4年」外，餘均與首
    揭規定並無不合，經審核認聲請為正當，爰在外部性及內部
    性界範圍內，裁定定其應執行有期徒刑4年3月等語。
二、抗告意旨略以：110年執更丁字第1212號，應執行有期徒刑5
    年8月；110年執更助丁字第105號，應執行有期徒刑3年6月
    ；而原審以110年度聲字第366號裁定（下稱原裁定），定應
    執行有期徒刑4年3月。抗告人即受刑人不服原裁定，依法提
    起抗告，懇請依刑法第53條及第51條第5款，將抗告人所犯
    之罪刑整合，重新裁定云云。
三、按數罪併罰之定應執行之刑，乃對犯罪行為人本身及所犯各
    罪之總檢視，除應考量行為人所犯數罪反應出之人格特性，
    並應權衡審酌行為人之責任與整體刑法目的，包含各別刑罰
    規範之目的、輕重罪間體系之平衡、整體犯罪非難評價、各
    行為彼此間之偶發性、與被告前科之關聯性、各行為所侵害
    法益之專屬性或同一性、數罪對法益侵害之加重效應、罪數
    所反映之被告人格特性與犯罪傾向、社會對特定犯罪行為處
    罰之期待等因素，在量刑權之法律拘束性原則下，依刑法第
    51條第5款之規定，採限制加重原則，以宣告各刑中之最長
    期為下限，各刑合併之刑期為上限，但最長不得逾30年，資
    為量刑自由裁量權之外部界限，並應受法秩序理念規範之比
    例原則、平等原則、責罰相當原則、重複評價禁止原則等自
    由裁量權之內部抽象價值要求界限之支配，使以輕重得宜，
    罰當其責，俾符合法律授與裁量權之目的，以區別數罪併罰
    與單純數罪之不同，兼顧刑罰衡平原則（最高法院96年度台
    上字第7583號、100年度台上字第21號判決意旨參照）。
四、經查：
  ㈠抗告人即受刑人連明志因違反毒品危害防制條例、偽造貨幣
    等案件，經新北地院及原審法院先後判處如附表所示之刑，
    均分別確定在案，而附表編號2至4所示之罪均係在附表編號
    1裁判確定前所犯，有各該判決及本院被告前案紀錄表附卷
    可憑，另附表編號2、3所示之罪刑，為不得易科罰金之罪，
    原不得與附表1、4所示得易科罰金之罪合併定應執行刑，然
    受刑人業已請求檢察官就附表各編號所示之罪合併聲請定應
    執行刑，此有臺灣宜蘭地方檢察署依102年1月23日修正之刑
    法第50條調查受刑人是否聲請定應執行刑調查表1份附卷可
    憑（見原審卷第7頁），合於刑法第53條、第51條第5款、第
    50條第2項之規定。原裁定於各刑中之最長期（有期徒刑3年
    3月）以上、各刑合併之刑期（有期徒刑6年11月：3月+3年2
    月+3年3月+3月）以下之法定範圍內定應執行有期徒刑4年3
    月，經核並未逾越刑法第51條第5款之界限，符合量刑裁量
    之外部性界限及內部性界限（有期徒刑4年6月：3月+4年+3
    月），亦無明顯過重而違背比例原則或公平正義之情形之裁
    量權濫用情事，又適用「限制加重原則」之量刑原理，對抗
    告人給予適度之刑罰折扣，符合法律授與裁量權之目的，並
    無違誤。
  ㈡經綜合考量抗告人前開各罪之性質、次數，以及所反應出之
    人格特性，並權衡審酌行為人之責任與整體刑法目的及相關
    刑事政策，認原裁定在量刑權之法律拘束性原則下，依刑法
    第51條第5款規定，採限制加重原則，以宣告各刑中之最長
    期為下限，各刑合併之刑期為上限，且未逾越前定之執行刑
    加計其他裁判宣告刑總和（即有期徒刑4年6月），已給予適
    度之刑罰折扣，符合法律授與裁量權之目的，並無濫用裁量
    權之情形，亦或不符公平正義、比例原則等情，自屬適當。
    抗告人提起抗告，為無理由，應予駁回。
五、據上論斷，應依刑事訴訟法第220條、第412條，裁定如主文
    。
中　　華　　民　　國　　110 　年　　8 　　月　　16　　日
              　  刑事第二十三庭審判長法　官  許永煌
　　　　　　　　　　　　　　　　　    法　官  吳定亞
　　　　　　　　　　　　　　　　　    法　官  黃美文
以上正本證明與原本無異。
如不服本裁定，應於收受送達後五日內向本院提出再抗告狀。
                                　    書記官  彭威翔
中　　華　　民　　國　　110 　年　　8 　　月　　17　　日